【裁判字號】    98,交易,82
【裁判日期】    980922
【裁判案由】    公共危險
【裁判全文】
臺灣屏東地方法院刑事判決              98年度交易字第82號
公  訴  人  臺灣屏東地方法院檢察署檢察官
被      告  甲○○
                    現於臺灣屏東看守所
上列被告因公共危險案件，經檢察官提起公訴（98年度偵字第46
26號），嗣被告於本院準備程序進行中先就被訴事實為有罪之陳
述，本院告知被告簡式審判程序之旨，並聽取當事人之意見後，
裁定改由受命法官獨任依簡式審判程序審理，判決如下：
    主  文
甲○○服用酒類，不能安全駕駛動力交通工具而駕駛，累犯，處
有期徒刑捌月。
    事  實
一、甲○○前於民國91年間因酒後駕車之公共危險案件，經本院
    判處拘役55日確定，執行完畢後，92年間又因酒後駕車之公
    共危險案件，經本院判處有期徒刑3 月確定，執行完畢後，
    復於95年間，因酒後駕車之公共危險案件，為本院以95年度
    交易字第95號判決判處有期徒刑1 年確定，再經本院以96年
    度聲減字第820 號裁定減為有期徒刑6 月確定，迄96年9 月
    14日縮刑期滿執行完畢。惟甲○○仍不知警惕，其熟知酒精
    對於人體神經系統有抑制作用，酒後從事駕駛行為極易因體
    內酒精作用致身體協調機能及對外界事物之反應能力降低而
    發生危險，竟於98年5 月31日上午飲用含酒精之保力達飲料
    後，致已達不能安全駕駛動力交通工具之狀態，而仍自屏東
    縣屏東市○○路之友人住處，駕駛車牌號碼OEA-726 號重機
    車上路欲返回住處，旋即於同日上午11時25分許，在屏東市
    ○○路213 巷與和平路之路口處，欲自和平路左轉駛入213
    巷口時，與同向直行由丁○○所駕駛車牌號碼3389-PB 號自
    小客車發生車禍肇事，致同向後方由乙○○、丙○○分別駕
    駛之車牌號碼8M-8392 號、4886-JP 號自小客車發生追撞事
    故，經警據報處理，測得甲○○吐氣所含酒精濃度達每公升
    1.09毫克。
二、案經屏東縣政府警察局屏東分局報請臺灣屏東地方法院檢察
    署檢察官偵查起訴。
    理  由
一、本案被告甲○○所犯公共危險案件，並非法定刑為死刑、無
    期徒刑或最輕本刑3 年以上有期徒刑之罪，亦非高等法院管
    轄第一審之案件，而被告於本院準備程序中就被訴事實為有
    罪之陳述，本院合議庭乃裁定由受命法官獨任進行簡式審判
    程序。又簡式審判程序之證據調查，依刑事訴訟法第273 條
    之2 規定，不受同法第159 條第1 項審判外陳述排除之限制
    ，再被告對於卷內之各項證據，亦不爭執證據能力，故卷內
    所列之各項證據，自得作為證據，先予敘明。
二、上開犯罪事實，業經被告於本院坦承不諱，核與證人丁○○
    、乙○○、丙○○於警詢時之證述相互一致，並有道路交通
    事故調查報告表、現場圖及車損照片13張、屏東縣政府警察
    局屏東分局呼氣酒精濃度檢測單、屏東縣政府警察局屏東分
    局刑法第185 條之3 案件測試觀察紀錄表附卷可稽，足認被
    告之任意性自白與事實相符，堪予採信。再參考德國、美國
    之認定標準，對於酒精濃度呼氣已達每公升0.55毫克或血液
    濃度達百分之0.11以上，肇事率為一般正常人之10倍，實已
    達「不能安全駕車」之標準，此業經法務部於88年5 月18日
    以88法檢字第001669號函告週知。是以，被告於前揭時、地
    飲用酒類已達呼氣酒精濃度每公升1.09毫克之程度，猶騎乘
    前開機車，且確有肇生事故之結果，業如前述，足認其酒後
    狀態顯已達於對車輛駕駛行為失其必要之注意力、反應力、
    操控力、判斷力及感知能力之不能安全駕駛動力交通工具之
    程度。綜上所述，本件事證明確，被告犯行洵堪認定，應予
    依法論科。
三、核被告所為，係犯刑法第185 條之3 服用酒類不能安全駕駛
    動力交通工具而駕駛罪。又被告前有如事實欄所示之科刑及
    執行情形，有臺灣屏東地方法院檢察署刑案資料查註紀錄表
    、臺灣高等法院被告前案紀錄表各1 份附卷足憑，其於刑之
    執行完畢後5 年內，故意再犯本件有期徒刑之罪，為累犯，
    應依刑法第47條第1 項加重其刑。爰審酌被告前已因酒後駕
    車案件，經本院分別判處拘役、有期徒刑等刑確定，竟不思
    悔改，於98年5 月間再犯本件酒後駕車之公共危險案件，而
    為警查獲，顯然藐視法令，而本次於呼氣酒精濃度高達每公
    升1.09毫克之狀態下，猶騎乘機車，對往來之人車具有高度
    危險性，並已事實上衍生事故，對法益造成實害，顯然漠視
    、輕忽他人之生命、財產安全，惡性固屬非輕，然此次幸未
    因酒後駕車肇事致人死傷，犯後復坦承犯行，堪認已有悔意
    ，兼衡其犯罪動機、手段、造成之損害、素行等一切情狀，
    量處如主文所示之刑。
據上論斷，應依刑事訴訟法第299條第1項前段、第273條之1第1
項，刑法第185 條之3 、第47條第1 項，刑法施行法第1 條之1
，判決如主文。
本案經檢察官王光傑到庭執行職務。
中    華    民    國    98    年    9     月    22    日
                      交通法庭  法  官  李謀榮
以上正本證明與原本無異。
如不服本判決應於收受判決後10日內向本院提出上訴書狀，並
應敘述具體理由；其未敘述上訴理由者，應於上訴期間屆滿後
20日內向本院補提理由書（均須按他造當事人之人數附繕本）
「切勿逕送上級法院」。
中    華    民    國    98    年    9     月    22    日
                                書記官  蔡進吉
附錄本案論罪科刑法條全文：
中華民國刑法第185條之3
服用毒品、麻醉藥品、酒類或其他相類之物，不能安全駕駛動力
交通工具而駕駛者，處1 年以下有期徒刑、拘役或科或併科15萬
元以下罰金。


司法院資訊處製作；財團法人民間司法改革基金會備份。
